---
title: "Ubicate Cachimbo"
output: 
  flexdashboard::flex_dashboard:
    theme: journal
    orientation: columns
    social: menu
    source_code: embed
    vertical_layout: scroll
    width: 400
   
---

```{r setup, include=FALSE}
library(flexdashboard)
library(leaflet)
library(foreign)
library(fontawesome)
```
# SERVICIOS

## SERVICIOS  {data-width=500}

### VISOR DE SERVICIOS
```{r}
  
  
  # Ruta al archivo DBF
  ruta_dbf <- "C:/Users/diego/Documents/DashBoardUNMSM/tabla/servicio_table3.dbf"
  
  # Leer el archivo DBF y convertirlo a un dataframe
  dataframe_servicios <- read.dbf(ruta_dbf)
  
  # first 20 quakes
  df.20 <- dataframe_servicios[1:57,]
  
  getColor <- function(dataframe_servicios) {
    sapply(dataframe_servicios$TIPO_DE_SE, function(TIPO_DE_SE) {
      # Personaliza los colores según los nombres de servicios
      if (TIPO_DE_SE == "LIBRERÍA/IMPRENTA") {
        "green"
      } else if (TIPO_DE_SE == "KIOSKO/BODEGA") {
        "yellowgreen"
      } else if (TIPO_DE_SE == "CAFETERIA") {
        "orange"
      } else if (TIPO_DE_SE == "BIBLIOTECA") {
        "blue"
      } else {
        "red"
      }
    })
  }
  
  icons <- awesomeIcons(
    icon = 'ios-close',
    iconColor = 'black',
    library = 'ion',
    markerColor = getColor(df.20)
  )
  
  
  # Leer el archivo GeoJSON
  facultades <- geojsonio::geojson_read("C:/Users/diego/Documents/DashBoardUNMSM/Json/Facultad_UNMSM.geojson", what = "sp")
  servicios <- geojsonio::geojson_read("C:/Users/diego/Documents/DashBoardUNMSM/Json/SERV_UNMSM.geojson", what = "sp")
  
  # Crear el mapa
  m <- leaflet() %>%
    setView(lng = -77.082, lat = -12.056, zoom = 16)  %>%
    addProviderTiles("MapBox", options = providerTileOptions(
      ID = "mapbox.light",
      accessToken = Sys.getenv('MAPBOX_ACCESS_TOKEN')
    ))
  
  
  
  
  
  # Crear etiquetas
  labels <- sprintf(
    "<strong>%s</strong>",
    facultades$NOMFAC
  ) %>% lapply(htmltools::HTML)
  
  # Añadir polígonos al mapa
  m <- m %>% 
    addPolygons(data=facultades,
      weight = 2,
      opacity = 1,
      color = "gray",
      dashArray = "0.5",
      fillOpacity = 0.7,
      highlightOptions = highlightOptions(
        weight = 2,
        color = "#000",
        dashArray = "",
        fillOpacity = 0.9,
        bringToFront = TRUE),
      label = labels,
      labelOptions = labelOptions(
        style = list("font-weight" = "normal", padding = "3px 8px"),
        textsize = "15px",
        direction = "auto"),
      group = "Facultades"  # Agregar grupo para el control de capas
    ) %>%
    addProviderTiles(providers$CartoDB.Positron, group = "CartoDB") %>%
    addMiniMap()
  
  
  labels_serv <- sprintf(
    "<strong>%s</strong><br/>Horario: %s - %s",
    df.20$TIPO_DE_SE, df.20$HOR_INI, df.20$HOR_FIN
  ) %>% lapply(htmltools::HTML)
  
  m <- m %>%
    addAwesomeMarkers(data = df.20, ~ESTE, ~NORTE, icon=icons, label=labels_serv) %>%
    setView(lng = -77.082, lat = -12.056, zoom = 16)  %>%
    addProviderTiles(providers$CartoDB.Positron, group = "CartoDB") %>%
    addMiniMap()
  
  
  # Definir colores y etiquetas para la leyenda
  legend_colors <- c("gray", "orange")  # Añadir más colores si es necesario
  legend_labels <- c("Facultades", "CartoDB")  # Actualizar etiquetas según sea necesario
  
  # Añadir control de capas y leyenda
  m <- m %>%
    addLayersControl(
      overlayGroups = c("Facultades", "WorldStreetMap"),  # Grupos de capas
      options = layersControlOptions(collapsed = TRUE)
    ) %>%
    addLegend(
      position = "bottomright",
      colors = legend_colors,
      labels = legend_labels,
      title = "Leyenda"
    )
  
  # Mostrar el mapa
  m


```
### INFORMACIÓN DE LOS SERVICIOS
```{r}

```
## UNMSM  {data-width=200}
### CIUDAD UNIVERSITARIA
La reconocida Ciudad Universitaria fue creada en la década de los años sesenta convirtiéndose en uno de los campus universitarios más reconocidos del país donde convergen la identidad y la historia. Sus edificaciones dan cuenta de la diversidad académica que ofrece la Decana de América y donde conviven estudiantes, docenes y personal administrativo de las facultades correspondientes a las cinco áreas del conocimiento académicas que la constituyen. En este espacio se han formado muchas de las figuras más notables del arte, ciencia y política del Perú, y de sus aulas han egresado destacados estudiosos que resaltan a nivel nacional e internacional.
```{r}

```
# BUS PERIMETRAL

### DESCRIPCIÓN

```{r}
 # Cargar datos del GeoJSON (polígonos)
  paraderos <- geojsonio::geojson_read("C:/Users/diego/Documents/MapaUNMSM/facultades/geojson/paraderos.geojson", what = "sp")
  
  # Cargar datos del GeoJSON (líneas)
  ruta_burro <- geojsonio::geojson_read("C:/Users/diego/Documents/MapaUNMSM/facultades/geojson/ruta_burro.geojson", what = "sp")
  
    
  facultades <- geojsonio::geojson_read("C:/Users/diego/Documents/DashBoardUNMSM/Json/Facultad_UNMSM.geojson", what = "sp")
    
    # Crear el mapa
    q <- leaflet(facultades) %>%  # Añadir capa de teselas base
    setView(lng = -77.082, lat = -12.056, zoom = 16) %>% addProviderTiles(providers$CartoDB.Positron, group = "CartoDB") %>%
      addMiniMap()  # Establecer vista inicial
  
  # Añadir polígonos con etiquetas emergentes
  q <- q %>% addPolygons(
    data = paraderos,
    fillColor = "red",  # Color de relleno
    color = "red",     # Color del borde
    fillOpacity = 0.5,    # Opacidad del relleno
    weight = 6,            # Grosor del borde
    group = "Paraderos",  # Grupo para el control de capas
    popup = ~paste("Paradero: ", paraderos$Nombre)  # Información emergente al hacer clic
  )
  labels_ruta <- sprintf(
    "<strong>Distancia:</strong> %s m",
    ruta_burro$Longitud
  ) %>% lapply(htmltools::HTML)
  
  # Añadir líneas con etiquetas emergentes
  q <- q %>% addPolylines(
    data = ruta_burro,
    color = "darksalmon",     # Color del borde
    fillOpacity = 0.2,# Color de las líneas
    weight = 8,            # Grosor de las líneas
    group = "Ruta Bus",  # Grupo para el control de capas
    popup = ~paste( ruta_burro$Longitud, "metros"),
    label = labels_ruta,
    labelOptions = labelOptions(
      style = list("font-weight" = "normal", padding = "3px 8px"),
      textsize = "15px",
      direction = "auto")
  )
  
  labels <- sprintf(
    "<strong>%s</strong>",
    facultades$NOMFAC
  ) %>% lapply(htmltools::HTML)
  
  q <- q %>% addPolygons(weight = 2,
                    opacity = 1,
                    color = "gray",
                    group = "Facultades",
                    dashArray = "0.5",
                    fillOpacity = 0.7,
                    label = labels,
                    labelOptions = labelOptions(
                      style = list("font-weight" = "normal", padding = "3px 8px"),
                      textsize = "15px",
                      direction = "auto"))
  
  
  
  
  
  q <- q %>% addEasyButton(easyButton(
    icon="ion-location",
    title="Encuentra mi ubicación",
    onClick = JS("function(btn, map){ map.locate({setView: true, maxZoom: 16}); }")
  ))
  # Mostrar el mapa
  # Definir colores y etiquetas para la leyenda
  legend_colors_burro <- c("black", "gray", "darksalmon","red" )  # Añadir más colores si es necesario
  legend_labels_burro <- c("Facultades", "Mapa Base","Bus Perimetral","Paraderos" )  # Actualizar etiquetas según sea necesario
  
  # Añadir control de capas y leyenda
  q <- q %>%
    addLegend(
      position = "bottomright",
      colors = legend_colors_burro,
      labels = legend_labels_burro,
      title = "Leyenda"
    )%>%
    addLayersControl(
      overlayGroups = c("Paraderos","Ruta Bus", "Facultades","CartoDB"),  # Grupos de capas
      options = layersControlOptions(collapsed = TRUE)
    )
  
  
  q
```

### Burro